臺灣新竹地方法院刑事判決
110年度交訴字第8號
公  訴  人  臺灣新竹地方檢察署檢察官
被      告  蘇稟宸


上列被告因過失致死等案件，經檢察官提起公訴（109年度偵字
第12469號）及移送併辦（110年度偵字第1629號、4790號），被
告於本院準備程序中就被訴事實為有罪之陳述，經告以簡式審判
程序意旨，並聽取公訴人、被告之意見後，經本院合議庭裁定改
依簡式審判程序審理，並判決如下：
    主  文
蘇稟宸犯過失致死罪，處有期徒刑陸月，如易科罰金，以新臺幣
壹仟元折算壹日。
    犯罪事實及理由
一、本件犯罪事實及證據，除起訴書及移送併辦意旨書之犯罪事
    實欄第13行均刪除「E車」，及證據部分補充被告於本院準
    備程序、審理時之自白、告訴人許孟諭之行天宮醫療志業醫
    療財團法人恩主公醫院診斷證明書、中國醫藥大學新竹附設
    醫院診斷證明書及在該等醫院之收據、本院110年度交附民
    移調字第39、135號調解筆錄外，餘均引用檢察官起訴書及
    移送併辦意旨書之記載（如附件）。（林東峰、許孟諭業經
    撤回過失傷害告訴，詳下述）。
二、論罪科刑：
㈠、核被告所為，係犯刑法第276條之過失致死罪（告訴人林東峰
    、許孟諭業經撤回過失傷害告訴，詳下述）。被告於員警據
    報至現場處理尚不知悉其犯嫌前，坦承肇事，嗣並願接受裁
    判，有道路交通事故肇事人自首情形紀錄表（見110偵4790
    卷第43頁）在卷可證，被告符合自首之要件，爰依刑法第62
    條前段規定減輕其刑。　　
㈡、爰以行為人之責任為基礎，審酌被告駕車高速行駛在車流擁
    擠之國道公路上，竟因疲勞駕駛而睡著，於行經國道一號系
    統交流道出口時向前撞擊前方車輛，致生本件連環車禍事故
    ，審酌被告本案犯罪所生之法益侵害，已造成被害人葉淑英
    無可回復之生命法益侵害，一夕之間使被害人葉淑英之家庭
    破碎、子女頓失依靠，亦造成告訴人林東峰、許孟諭顱內出
    血、肋骨骨折等非輕之傷勢，考量被告甫於108年間因駕駛
    同輛聯結車肇事致人死亡為檢警偵查起訴，並於109年12月2
    3日經臺灣新北地方法院以109年度審交訴字第77號判決有期
    徒刑6月，得易科罰金確定，又再因疲勞駕駛睡著而釀成本
    案交通事故，審酌被告過失程度非輕、侵害法益情節嚴重性
    ，犯後於本院審理時與被害人葉淑英家屬及告訴人林東峰、
    許孟諭達成和解，並有按期給付和解款項，有本院調解筆錄
    及公務電話紀錄在卷可佐，及被告犯後均坦承犯行之態度等
    進行考量，並審酌被告高中畢業之智識程度，現仍以送貨之
    聯結車司機為業之經濟狀況，及被害人家屬對於量刑表示之
    意見等一切情狀後，爰量處如主文所示之刑，並諭知易科罰
    金之折算標準，以資警惕。
三、公訴意旨以：被告上開所為，就告訴人林東峰、許孟諭部分
    亦涉犯刑法第284 條前段過失傷害罪等語。惟按告訴乃論之
    罪，告訴人於第一審辯論終結前，得撤回其告訴，又告訴經
    撤回者，應諭知不受理之判決，刑事訴訟法第238 條第1 項
    及第303 條第3 款分別定有明文。查公訴意旨認被告上開所
    為，亦涉犯刑法第284 條前段過失傷害罪嫌，依刑法第287 
    條前段之規定，須告訴乃論。茲被告與告訴人林東峰、許孟
    諭已於本院審理時調解成立，並經告訴人林東峰、許孟諭具
    狀撤回告訴，有2人之聲請撤回告訴狀在卷可稽，揆諸上開
    說明，就此部分本應為不受理之諭知，然因此部分犯行與上
    開過失致死論罪科刑部分有想像競合之裁判上一罪關係，爰
    不另為不受理之諭知，附此敘明。　　
據上論斷，應依刑事訴訟法第273條之1第1項、第299條第1項前
段、第310條之2、第454條第2項，判決如主文。
本案經檢察官賴佳琪提起公訴及移送併辦，檢察官邱宇謙到庭執
行職務。
中    華    民    國   110    年    10   月    28    日
                  刑事第九庭  法  官  卓怡君
以上正本證明與原本無異。　　　　　　　　　
如不服本判決應於收受本判決後20日內向本院提出上訴書狀，上
訴書狀應敘述具體理由。上訴書狀未敘述上訴理由者，應於上訴
期間屆滿後20日內補提理由書狀於本院(均須按他造當事人之人
數附繕本 )「切勿逕送上級法院」。
中　　華　　民　　國　　110 　年　　10　　月　　28　　日
                              書記官  胡家寧
　　
附錄本判決論罪法條：
中華民國刑法第276條
因過失致人於死者，處5 年以下有期徒刑、拘役或50萬元以下罰
金。　
【附件】
臺灣新竹地方檢察署檢察官起訴書
                                    109年度偵字第12469號
　　被　　　告　蘇稟宸　男　24歲（民國00年0月00日生）
　　　　　　　　　　　　籍設雲林縣○○鎮○○里00鄰○○
                          000號
　　　　　　　　　　　　國民身分證統一編號：Z000000000號
　　選任辯護人　彭首席律師
上列被告因過失致死案件，已經偵查終結，認應提起公訴，茲將
犯罪事實及證據並所犯法條分敘如下：
　　　　犯罪事實
一、蘇稟宸於民國109年11月3日，駕駛車牌號碼000-0000號(拖
    車車號：000-0000)全聯結車(下稱A車)搭載助手張詠宛，沿
    國道三號公路由北往南行駛，於當日上午8時40分許，行經
    南向99.1公里(即新竹縣寶山段)外側車道，應與前車保持行
    車安全距離，並注意車前狀況，隨時採取必要之安全措施，
    而當時並無不能注意之情事，竟疏未注意及此而睡著，該處
    係通往國道一號系統交流道出口，又適逢上班時間，已有回
    堵車流，前方依序已有葉淑英駕駛車牌號碼00-0000號自小
    客車(下稱B車)、林東峰駕駛車牌號碼000-0000號自小貨車(
    下稱C車)搭載許孟諭、梁韋豪駕駛車牌號碼000-0000號自小
    客貨車(下稱D車)、朱育堃駕駛車牌號碼000-0000號半聯結
    車(下稱E車)在停等，蘇稟宸所駕駛之A車以每小時95公里速
    度往前先後撞擊B車、C車、E車，C車受A車撞擊而往前推撞D
    車、E車，致張詠宛、林東峰、許孟諭受傷(過失傷害部分未
    據告訴)，葉淑英當場受有頭、胸、腹部與下肢鈍力損傷、
    全身多處開放性骨折與嚴重撕裂傷致神經性休克合併出血性
    休克而死亡。
二、案經葉淑英之子蕭凡奕告訴偵辦。
　　　　證據並所犯法條
一、證據清單及待證事實：
編號 證據名稱 待證事實 1 被告蘇稟宸之自白 被告對於上開犯行坦承不諱。 2 證人朱育堃、梁韋豪於警詢及偵訊中之證述，證人林東峰、許孟諭於警詢中之指證及告訴人蕭凡奕之指訴 (1)證明A車撞上前方回堵車流之經過。 (2)告訴人之母因本件車禍致死之事實 3 (1)道路交通事故現場圖、道路交通事故調查報告表、現場照片、本署法醫檢驗報告書、相驗屍體證明書               (2)國道三號ETC監視錄影畫面截圖、A車車上行車紀錄器畫面截圖及檔案光碟、車損與現場照片            (1)證明前方之車輛，由近到遠依序是B車、C車、D車、E車，而A車未減速而往前衝撞之經過。 (2)被害人葉淑英受有犯罪事實欄之傷勢而當場死亡之事實。 
二、按大型車行駛高速公路及快速公路，前後兩車間之行車安全
    距離，在正常天候狀況下，大型車為：車輛速率之每小時公
    里數值減20，單位為公尺(車速與最小距離對照詳如附件所
    示，故以每小時90公里之速度而言，最短應與前車保持70公
    尺之距離)；汽車行駛時，駕駛人應注意車前狀況及兩車併
    行之間隔，並隨時採取必要之安全措施，高速公路及快速公
    路交通管制規則第6條第1項、道路交通安全規則第94條3項
    分別訂有明文。而被告未遵守上開規定肇事顯有過失，致被
    害人死亡，且被告之過失行為與被害人之死亡結果間，衡之
    社會一般通念亦有相當因果關係，是被告犯嫌堪以認定。
三、核被告所為，係犯刑法第276條之過失致死罪嫌。末查，被
    告明知駕駛大型車輛，對於其他用路人極具威脅及危險性，
    自應負較高之注意義務，以保障公眾安全，竟不為此圖，且
    甫於108年12月20日駕駛同一部聯結車肇禍，致另一被害人
    死亡，涉犯過失致死罪嫌，而經臺灣新北地方檢察署檢察官
    於109年5月4日，以109年度調偵字第1338號提起公訴，本件
    復因駕駛疏失，肇致被害人死亡及多人受傷，足見其駕駛危
    險車輛漫不經心，漠視生命珍貴及公眾安全、惡性非輕，是
    請從重量刑，並勿為緩刑諭知，以示懲戒。
四、依刑事訴訟法第251條第1項提起公訴。
　　此　致
臺灣新竹地方法院
中　　華　　民　　國　 109　　年　　11　　月　　30　　日
                              檢  察  官  賴佳琪
本件證明與原本無異　
中　　華　　民　　國　 109　　年　　12　　月　　12　　日
                          　　書　記　官  楊凱婷
附錄本案所犯法條全文
中華民國刑法第276條
（過失致死罪）
因過失致人於死者，處 2 年以下有期徒刑、拘役或 2 千元以下
罰金。
從事業務之人，因業務上之過失犯前項之罪者，處 5 年以下有
期徒刑或拘役，得併科 3 千元以下罰金。
臺灣新竹地方檢察署檢察官移送併辦意旨書
                                     110年度偵字第1629號
                                                第4790號
　　被　　　告　蘇稟宸　男　24歲（民國00年0月00日生）
　　　　　　　　　　　　住雲林縣○○鎮○○里00鄰○○000
　　　　　　　　　　　　　號
　　　　　　　　　　　　國民身分證統一編號：Z000000000號
上列被告因過失致死等案件，應與貴院(天股)審理之110年度交
訴字第8號案件併案審理，茲敘述犯罪事實及證據並所犯法條如
下：
一、蘇稟宸於民國109年11月3日，駕駛車牌號碼000-0000號(拖
    車車號：000-0000)全聯結車(下稱A車)搭載助手張詠宛，沿
    國道三號公路由北往南行駛，於當日上午8時40分許，行經
    南向99.1公里(即新竹縣寶山段)外側車道，應與前車保持行
    車安全距離，並注意車前狀況，隨時採取必要之安全措施，
    而當時並無不能注意之情事，竟疏未注意及此而睡著，該處
    係通往國道一號系統交流道出口，又適逢上班時間，已有回
    堵車流，前方依序已有葉淑英駕駛車牌號碼00-0000號自小
    客車(下稱B車)、林東峰駕駛車牌號碼000-0000號自小貨車(
    下稱C車)搭載許孟諭、梁韋豪駕駛車牌號碼000-0000號自小
    客貨車(下稱D車)、朱育堃駕駛車牌號碼000-0000號半聯結
    車(下稱E車)在停等，蘇稟宸所駕駛之A車以每小時95公里速
    度往前先後撞擊B車、C車、E車，C車受A車撞擊而往前推撞D
    車、E車，致張詠宛(過失傷害部分未據告訴)、林東峰、許
    孟諭受傷，葉淑英當場受有頭、胸、腹部與下肢鈍力損傷、
    全身多處開放性骨折與嚴重撕裂傷致神經性休克合併出血性
    休克而死亡。林東峰受有頭部外傷併顱內出血、頭皮及額頭
    撕裂傷(9公分、3公分)、前胸鈍挫傷等傷勢，許孟諭受有左
    側第5-7肋骨骨折等傷勢。案經林東峰、許孟諭、葉淑英之
    子蕭凡奕訴由內政部警政署國道公路警察局第六公路警察大
    隊報告偵辦。
二、證據：
（一）被告蘇稟宸警詢供述，告訴人蕭凡奕、林東峰、許孟諭警
      詢指訴。
（二）告訴人林東峰、許孟諭之診斷證明書。
三、核被告所為，係犯刑法第276條之過失致死、第284條前段之
    過失傷害等罪嫌。被告以一行為觸犯上罪名，請依想像競合
    ，從一重罪處斷。
四、併辦理由：查被告上開罪嫌，業經本署檢察官以109年度偵
    字第12469號提起公訴，現由貴院(天股)以110年度交訴字第
    8號案件審理中，有該案起訴書及全國刑案資料查註表各1份
    在卷可稽。本件同一被告所涉上開罪嫌，與該案件為同一事
    實，應移送併辦。
　　此　致
臺灣新竹地方法院
中　　華　　民　　國　 110　　年　　4 　　月　　16　　日
　　　　　　　　　　　　　　　檢　察　官　賴佳琪